# 收入类别的判断

提问人：慕 颜 韵 时间：2021-09-13 23:38:00
请教各位老师：
受最终同一控制的关联方AB签订合同，由公司B代公司A购买某设备，公司B可以自由选择供应商，且可以自主与供应商进行价格谈判，公司B为该设备的首要义务人，但有权向供应商追偿。
访谈中，被审计单位B提及，公司A可以以公司B相似（采购价格差异不重大）的采购价从供应商处获取该设备， 该项业务实为 代公司代公司 A垫资购买设备 ，在购买该设备的交易中，公司B并没有明显的价格、维修服务等方面的优势。公司AB同属一个行业，双方均熟知该设备的公允价值。（此处为项目组的访谈结果，非合同描述，项目组未获取到其他书面证据。）
仅从合同层面，项目组确认该笔交易公司B为主要责任人，按全额确认收入，并确认相关成本。但实质上，该交易为公司A对公司B的资金占用，设备的差价部分为资金占用费（项目组理解，被审计单位未确认）。
问题：该笔交易是按照商品销售确认收入，还是按照资金使用费确认收入更合理？
谢谢各位老师！

回答人：chenyiwei
如果有证据表明B实际上未控制该设备（这种可能性较大），B在该项目的收益基本等于垫资的资金时间价值，则应基于实质重于形式原则，将该业务适用金融工具准则进行处理。